臺灣高雄地方法院民事判決
111年度雄小字第542號
原      告  張莉亞  
訴訟代理人  莊淵富  
被      告  薛淑華  
上列當事人間損害賠償事件，本院於民國111年4月12日言詞辯論
終結，判決如下：
    主    文
一、被告應給付原告新臺幣（下同）9,786元，及自民國(下同)1
    11年1月2日起，均至清償日止，按年息5％計算之利息。
二、原告其餘之訴駁回。
三、訴訟費用1,000元由被告負擔92％，餘由原告負擔。
四、本判決得假執行，但被告以9,786元為原告預供擔保，得免
    為假執行。。
    理由要領
一、本件被告經合法通知，未於言詞辯論期日到場，核無民事訴
    訟法第386條各款所列情形，爰依同法第436條之23、第436
    條第2項、第385條第1項前段之規定，准原告之聲請，由其
    一造辯論而為判決。
二、原告主張：被告向原告承租原告所有高雄市○○區○○○路000號
    9樓之7房屋（下稱系爭房屋），依租約被告承租期間之水電
    費應由被告負擔，詎被告搬離系爭房屋時，被告尚積欠水費
    516元、電費4,188 元未為給付，又擅自搬走系爭房屋內原
    告所有衣櫥、桌椅各一組（下稱系爭家具），價值6,400 元
    ，僅請求被告返還5,884元，以上金額共計1萬588元，經原
    告屢次催討，均未獲置理，爰依兩造間系爭租約及侵權行為
    之法律關係提起本訴，請求被告加計法定遲延如數給付等語
    ，並聲明：被告應給付原告1萬588元，及自110年11月30日
    起至清償日止，按年息5％計算之利息。
三、被告經合法通知，未於言詞辯論期日到場，亦未提出書狀作
    何聲明陳述。
四、經查：
㈠、按承租人應依約定日期，支付租金；租賃定有期限者，其租
    賃關係，於期限屆滿時消滅，民法第439條前段、第450條第
    1項分別定有明文。次按因故意或過失，不法侵害他人之權
    利者，負損害賠償責任，民法第184條第1項前段分別定有明
    文。依兩造簽訂租約第三條規定：「租金每個月5,500元、
    （電燈費、水費另計）。」查原告主張：兩造於109年7月5
    日簽訂房屋租賃契約書，租約於110年6月30日屆期後，被告
    搬離時，尚積欠水費516元、電費4,188元未付，且被告自系
    爭房屋搬離時，擅自搬走伊所有系爭家具，致伊受有損害等
    事實，業據原告提出臺灣電力公司繳費憑證、台灣自來水股
    份有限公司催繳欠費通知單、估價單、租約影本為證（見本
    院卷17-21頁、第49-51頁），而被告經合法通知，既未於言
    詞辯論期日到場爭執，復未提出書狀答辯以供本院斟酌，依
    民事訴訟法436條之32準用第436條第2項、第280條第3項、
    第1項之規定，即視同自認原告之主張，堪認原告之主張為
    真實。是被告依系爭租約自應給付尚欠原告之水費516元、
    電費4,188元，且被告侵占系爭家具，致原告受損，亦應依
    侵權行為法律關係負賠償之責。
㈡、又按負損害賠償責任者，除法律另有規定或契約另有訂定外
    ，應回復他方損害發生前之原狀；債權人得請求支付回復原
    狀所必要之費用，民法第213條第1項、第3項分別定有明文
    。而回復原狀費用既以必要者為限，若被侵害之物並非新
    品者，即應以新品價格扣除折舊。查系爭家具遭被告侵占時
    ，依原告所述，已使用約1年等語（見本院卷第48頁），依
    行政院所頒固定資產耐用年數表及固定資產折舊率之規定系
    爭家具屬「其他房屋附屬設備」其耐用年數應為10年，依定
    率遞減法每年折舊1000分之206，另依營利事業所得稅查核
    準則第95條第6項規定「 固定資產提列折舊採用定率遞減法
    者，以1 年為計算單位，其使用期間未滿1 年者，按實際使
    用之月數相當於全年之比例計算之，不滿1月者，以1月計」
    ，系爭家具至遭被告侵占時，已使用1年，已如前述，則扣
    除折舊後之修復費用估定為5,082元（詳如附表之計算式）
    ，原告請求逾此部份，應予駁回。
㈢、承上，原告得請求被告給付之水電費為4,704元、得請求被告
    賠償侵占系爭家具之金額為5,082元，以上金額共計9,786元
    （計算式：4,704+5,082=9,786）。
㈣、末按「給付無確定期限者，債務人於債權人得請求給付時，
    經其催告而未為給付，自受催告時起，負遲延責任。其經債
    權人起訴而送達訴狀，或依督促程序送達支付命令，或為其
    他相類之行為者，與催告有同一之效力。」，「遲延之債務
    ，以支付金錢為標的者，債權人得請求依法定利率計算之遲
    延利息。但約定利率較高者，仍從其約定利率。」，民法第
    229條第2項、第233條第1項定有明文。因本件原告依租約請
    求之水電費及因物品遭侵占所生之侵權行為損害賠償請求權
    ，均無確定期限，又係以以金錢為標的，應於原告受催告履
    行而未履行，始發生遲延責任。而本件原告雖主張應自110
    年11月30日計算遲延利息，然並未提出兩造有合意約定110
    年11月30日為給付日期之證明，亦未提出於110年11月30日
    前已對被告為催告之證明，故關於本件原告請求之遲延利息
    起算日，依前揭規定，應以本件起訴狀繕本送達被告翌日即
    111年1月2日（有送達證書在卷可稽，見本院卷第29頁）起
    算，原告逾此期間之利息請求，即難認有據，應予駁回。
五、綜上所述，原告依據系爭租約及侵權行為法律關係請求被告
    給付9,786元，及自起訴狀繕本送達之翌日即111年1月2日（
    見本院卷第29頁）起至清償日止，按週年利率5％計算之利息
    ，為有理由，應予准許。逾此範圍，為無理由，應予駁回。
六、本判決原告勝訴部分係就民事訴訟法第436條之8適用小額訴
    訟程序所為被告敗訴之判決，依民事訴訟法第436條之20規
    定，應依職權宣告假執行。並依同法第436條之23準用第436
    條第2項，適用同法第392條第2項規定，依職權宣告被告如
    預供擔保，得免為假執行。
七、訴訟費用負擔之依據：民事訴訟法第79條。本件訴訟費用額
    ，依後附計算書確定如主文第3項所示金額。
中　　華　　民　　國　　111 　年　　4 　　月　　25　　日
                  臺灣高雄地方法院高雄簡易庭
                                  法  官  林綉君
以上正本係照原本作成。
民事訴訟法第436條之24第2項：對於本判決之上訴，非以違背法
令為理由，不得為之。
如對本判決上訴，須於判決送達後20日內向本院提出上訴狀，並
須表明原判決所違背之法令及其具體內容與依訴訟資料可認為原
判決有違背法令之具體事實之上訴理由。
中　　華　　民　　國　　111 　年　　4 　　月　　25　　日
                                  書記官  羅崔萍
附表：
折舊時間 金額 第1年折舊值 6,400×0.206=1,318 第1年折舊後價值 6,400-1,318=5,082 
計   算   書
項        目             金  額（新臺幣）         備  註
第一審裁判費             1,000元
合        計             1,000元